臺灣高雄地方法院刑事判決　　　　　　　　　　　　九十一年度易字第一五六號
　　公　訴　人　臺灣高雄地方法院檢察署檢察官
　　被　　　告　甲○○
右列被告因竊盜案件，經檢察官提起公訴（九十一年度偵字第三八一○號），本院判
決如左：
    主  文
甲○○竊盜，累犯，處有期徒刑伍月，如易科罰金，以參佰元折算壹日。
    事  實
一、甲○○前曾有贓物、竊盜、違反麻醉藥品管理條例及肅清煙毒條例等犯罪前科，
    並因違反麻醉藥品管理條例及肅清煙毒條例案件，分別經台灣高雄地方法院判處
    有期徒刑五月及三年六月確定，接續執行，於民國八十七年十二月二十日縮短刑
    期執行完畢，且最後一次因竊盜案件，經台灣高等法院高雄分院甫於九十一年一
    月三十一日以九十年度上易字第一九一八號判處有期徒刑一年確定（現執行中）
    ，仍不知悔改。甲○○復於九十一年二月十八日下午四時三十分許，因見高雄縣
    鳳山市○○街一七五巷二弄之貨櫃屋未上鎖，且亦無人看顧，竟意圖為自己不法
    之所有，基於竊盜之犯意，進入上開貨櫃屋內，徒手竊取乙○○所有置放在該貨
    櫃屋內之電纜線二捲（價值約新台幣（下同）五千元），欲持以轉賣圖利。得手
    後，將該電纜線搬出貨櫃屋外，欲搬上其所騎乘機車之際，適為乙○○發現而報
    警當場查獲。
二、案經高雄縣警察局鳳山分局報請台灣高雄地方法院檢察署檢察官偵查起訴。
    理  由
一、訊據被告甲○○固坦認確有於九十一年二月十八日下午四時三十分許，拿取被害
    人乙○○所有之電纜線二捲，欲持以轉賣圖利，而在上開貨櫃屋前為被害人乙○
    ○發現，報警當場查獲之事實不諱，惟矢口否認有竊盜犯行，辯稱：伊係因見該
    電纜線放在貨櫃屋外，以為他人不要之廢五金，欲拾起轉賣，並非為竊盜行為，
    亦未進入貨櫃屋內，只是在貨櫃屋外撿到，且該電纜線太大捲，伊根本搬不動，
    自不可能自貨櫃屋內將之搬運出來云云。惟查：右揭事實，業據被告於警訊時供
    述甚詳，其供稱：於九十一年二月十八日下午四時三十分許，伊因失業想撿廢五
    金變賣，路過高雄縣鳳山市○○街一七五巷二弄時，因見貨櫃屋未上鎖，即進入
    該貨櫃屋竊取貨櫃屋內之電纜線，後為警當場查獲等語，核與證人即被害人乙○
    ○於警訊及偵查時證述：遭竊之電纜線原本係放置在上址貨櫃屋內，該貨櫃屋有
    門及鎖，但鎖頭前因遭竊被破壞，所以伊即以鐵桶將門頂住，鐵桶重達一噸，此
    次被告竊取時，鐵桶是移開的，而本件遭竊之電纜線是好的，用以抽水馬達使用
    ，價值約五千元，每捲電纜線一人即可將之抱起，又因上開電纜線經常使用，並
    較貴重，所以伊係將之放置在貨櫃屋內，不會放在外面等情節大致相符，並證人
    即查獲之員警陳希文於偵查時證稱：當時伊正執行巡邏勤務，因被害人報案，伊
    即就近前往現場，當時被告遭被害人等在該貨櫃屋外圍住，被告所騎乘前來之機
    車停放在貨櫃屋旁，被害人之門並無被破壞之情形等語屬實，並提出其所繪製之
    現場圖為證，且有高雄縣警察局鳳山分局五甲派出所扣押筆錄、扣押物品目錄表
    、贓物認領保管收據及現場照片二張等附卷可稽。綜上所述，被告於九十一年二
    月十八日下午四時三十分許，因見高雄縣鳳山市○○街一七五巷二弄之貨櫃屋未
    上鎖，且亦無人看顧，即意圖為自己不法之所有，基於竊盜之犯意，進入上開貨
    櫃屋內，徒手竊取被害人乙○○所有置放在該貨櫃屋內之電纜線二捲，欲持以轉
    賣圖利，得手後，將該電纜線搬出貨櫃屋外，準備搬上其所騎乘之機車時，適為
    被害人乙○○發現而報警當場查獲等情，堪予認定。從而，被告事後翻異前詞，
    空言辯稱上情，應屬事後卸責之詞，不足採信。是本件事證明確，被告上開竊盜
    犯行，實堪認定。
二、核甲○○所為，係犯刑法第三百二十條第一項之普通竊盜罪。被告前因違反麻醉
    藥品管理條例及肅清煙毒條例案件，分別經台灣高雄地方法院判處有期徒刑五月
    及三年六月確定，接續執行，於八十七年十二月二十日縮短刑期執行完畢，有台
    灣高雄地方法院檢察署刑案資料查註紀錄表及台灣高等法院被告全國前案紀錄表
    可按，其於有期徒刑執行完畢後五年以內再犯有期徒刑以上之罪，為累犯，依法
    加重其刑。爰審酌被告之品行非佳，並因竊盜案件，甫於九十一年一月三十一日
    經台灣高等法院高雄分院以九十年度上易字第一九一八號判處有期徒刑一年確定
    ，竟不知謹言慎行，貪圖不法利益，再為本件犯行，犯罪之手段、目的，所得財
    物之價值，已為被害人領回，及犯後態度等一切情狀，量處如主文所示之刑，並
    諭知易科罰金之折算標準，以資懲儆。
據上論斷，應依刑事訴訟法第二百九十九條第一項前段，刑法第三百二十條第一項、
第四十一條第一項、第四十七條，罰金罰鍰提高標準條例第一條前段、第二條，判決
如主文。
中      華      民      國      九十一    年      七    月    二十四    日
                                  臺灣高雄地方法院刑事第六庭
                                      法  官    洪  榮  家
右為正本，係照原本作成。
如不服本判決，應於送達後十日內，向本院提出上訴狀。
                                      書記官    陳  寰  瑛
中      華      民      國      九十一    年      七    月    二十四    日
附錄本案論罪科刑法條全文：
刑法第三百二十條第一項：
  意圖為自己或第三人不法之所有，而竊取他人之動產者，為竊盜罪，處五年以下有
  期徒刑、拘役或五百元以下罰金。
